臺灣基隆地方法院交通事件裁定　　　　100年度交聲字第107號
移送機關即
原處分機關　交通部公路總局臺北區監理所基隆監理站
異　議　人
即受處分人　鈞順貿易通運有限公司
代　表　人　鄭忠勇
上列異議人即受處分人因違反道路交通管理處罰條例案件，對於
交通部公路總局臺北區監理所基隆監理站於民國100 年4 月8 日
所為之處分（原處分案號：基監字第裁42-ZAQ133366號），聲明
異議，本院裁定如下：
    主  文
異議駁回。
    理  由
一、移送及原處分意旨略以：緣內政部警政署國道公路警察局第
    一警察隊（下稱舉發單位）執勤警員於民國99年11月26日13
    時48分許，在國道高速公路泰山收費站（南向第19車道）查
    獲車牌號碼349-TW號自用一般大貨車有「汽車行駛於應繳費
    之公路，不依規定繳費（未申裝戶行駛電子收費車道）」之
    違規事實，經警員開立所屬機關公警局交字第ZAQ133366 號
    舉發違反道路交通管理事件通知單舉發之。異議人即受處分
    人鈞順貿易通運有限公司（下稱異議人，負責人為鄭忠勇）
    曾於應到案日期（100 年3 月13日）前之100 年2 月21日提
    出申訴，經交通部臺灣區○道○○○路局泰山收費站（下稱
    泰山收費站）以100 年3 月10日高泰業字第1000000600號函
    表示「單號ZAQ133366為行駛ETC車道產生通行費欠費之事實
    ，經催繳未能於期限內補繳，依道路交通管理處罰條例第27
    條第1 項規定舉發，……補繳通知單以雙掛號寄送，掛號件
    號碼00000000000000，於99年12月24日已依行政程序法第74
    條完成寄存送達」，惟異議人於100 年4 月8 日到案後仍表
    不服，移送機關即原處分機關（下稱移送機關）遂依道路交
    通管理處罰條例第9 條前段、違反道路交通管理事件統一裁
    罰基準及處理細則第41條第4 項規定，裁處異議人罰鍰新臺
    幣（下同）3000元，依法應無不合等語。
二、異議意旨略以：伊公司所屬車號349-TW號自用大貨車因違反
    道路交通管理處罰條例第33條第3 項規定，已於基隆監理站
    繳納罰鍰600 元，但關於違反道路交通管理處罰條例第27條
    第1 項之裁罰事由，該通知並未送達伊公司，僅寄存在基隆
    港東郵局，致伊公司逾期未處理。伊公司之員工係一時疏忽
    誤闖ETC 車道，過路費值新臺幣（下同）50元，伊公司卻因
    未收到上開通知遭裁處加罰3000元，爰聲明異議，請求撤銷
    原處分云云。
三、按汽車行駛於應繳費之公路、橋樑、隧道或輪渡，不依規定
    繳費者，處汽車所有人或駕駛人3,000元以上6,000元以下罰
    鍰，並追繳欠費；汽車通行於應繳通行費之公路，經收費站
    不依規定繳費者，徵收機關應向其追繳通行費及加收追繳作
    業費用；有第1 項違規行為者，另由公路主管機關依道路交
    通管理處罰條例第27條規定處罰之，道路交通管理處罰條例
    第27條第1 項、公路通行費徵收管理辦法第15條第1 項、第
    3 項分別定有明文。次按車輛不依規定繳納通行費，營運單
    位之自動收費系統應將該用路人車輛之車種、牌照號碼、通
    行時間、地點、行駛方向等予以記錄並照相或錄影存記；營
    運單位應依交通部臺灣區○道○○○路局查明之車籍資料，
    製發「補繳通行費及作業處理費通知單」，追繳通行費並加
    收作業處理費用。但因系統因素致無法完成扣款交易者，不
    另收作業處理費；用路人應依「補繳通行費及作業處理費通
    知單」所列金額及繳費期限完成補繳，逾補繳期限截止日未
    繳納者，依法舉發，交通部臺灣區○道○○○路電子收費申
    裝及欠費追繳作業注意事項第13點第1 項、第2 項及第17點
    亦分別規定甚明。再者，處理違反道路交通管理事件，有關
    文書送達之程序，依行政程序法之規定；不能依行政程序法
    第72條規定對應受送達人之住居所、事務所或營業所為之或
    對其他得會晤應受送達人之處所送達，亦無法依同法第73條
    將文書付與有辨別事理能力之同居人、受僱人或應送達處所
    之接收郵件人員時，得將文書寄存送達地之地方自治或警察
    機關，並作送達通知書兩份，一份黏貼於應受送達人住居所
    、事務所、營業所或其就業處所門首，另一份交由鄰居轉交
    或置於該送達處所信箱或其他適當位置，以為送達；由郵政
    機關為送達者，得將文書寄存於送達地之郵政機關，行政程
    序法第74條第1 項及第2 項分別有明定。且依前開規定所為
    之寄存送達，並無準用民事訴訟法或刑事訴訟法關於寄存送
    達自寄存之日起10日生效之規定，是文書合法寄存送達後，
    當自寄存之日起即時生送達效力，且上開規定與憲法第16條
    保障人民訴訟權並無違背，亦經司法院大法官會議釋字第66
    7 號解釋在案。
四、經查：
  (一)異議人所有之車牌號碼349-TW號自用大貨車，於99年11月26
    日13時48分許，行經國道高速公路泰山收費站南向第19車道
    （乃ETC 電子收費車道），因無「e 通機」致未完成扣款，
    遭拍攝採證照片，舉發單位以異議人有「汽車行駛於應繳費
    之公路，不依規定繳費（未申裝戶行駛電子收費車道，於99
    年11月26日13時48分經過違規地點，經通知補繳，繳費期限
    100 年1 月10日止未補繳）」之違規事由，於100 年2 月11
    日填製公警局交字第ZAQ133366 號舉發違反道路交通管理事
    件通知單逕行舉發，並將前揭通知單交予郵務機關對異議人
    之「基隆市○○區○○路45號1 樓」地址為送達；異議人曾
    於應到案日期（100 年3 月13日）前之100 年2 月21日提出
    申訴，經泰山收費站以100 年3 月10日高泰業字第10000006
    00號函文回覆，惟異議人於100 年4 月8 日到案後仍表不服
    ，移送機關遂於同日作成裁決書，對異議人裁處罰鍰3000元
    等情，有採證照片（本院卷第26頁）、內政部警政署國道公
    路警察局公警局交字第ZAQ133366 號舉發違反道路交通管理
    事件通知單暨送達證書（同卷第7 頁、第27頁）、泰山收費
    站100 年3 月10日高泰業字第1000000600號函（同卷第8 頁
    ）、移送機關作成之基監字第裁42-ZAQ133366號違反道路交
    通管理事件裁決書暨送達證書（同卷第5 至6 頁）在卷可參
    ；異議人對其所有上開大貨車未裝設e 通機卻於上揭時間行
    經泰山收費站南向第19車道（乃ETC 電子收費車道）之事實
    ，亦於聲明異議狀中自承不諱；足徵上開大貨車確有汽車行
    駛於應繳費之公路不依規定繳費之違規事實。
  (二)異議人雖辯稱繳費通知係寄存於基隆港東郵局而未能送達伊
    公司，不應裁罰伊公司云云；惟查，異議人之公司所在地址
    係設於「基隆市○○區○○路45號1 樓」，此由經濟部網站
    上公告之公司登記資料顯可查知（同卷第14頁），且與聲明
    異議狀上所載住址相符（同卷第3 頁）。而本件「補繳通行
    費及作業處理費通知單」（即高速公路通行費催繳通知單，
    參同卷第17頁），業經交通部臺灣區○道○○○路局委託遠
    通電收股份有限公司（下稱遠通電收公司）交予郵政機關寄
    送至異議人之上開地址，掛號號碼00000000000000號，因未
    會晤本人，亦無受領文書之同居人、受雇人或應受送達處所
    之接受郵件人員，故於99年12月23日寄存於基隆港東郵局招
    領，並作送達通知書二份，一份黏貼於應受送達人門首，另
    一份置於受送達處所信箱或其他適當位置，以寄存送達之方
    式為送達等情，有高速公路委託遠通電收公司辦理電子收費
    業務送達證書及泰山收費站100 年3 月10日高泰業字第1000
    000600號函存卷可憑（本院卷第8 至9 頁）。準此，堪認遠
    通電收公司交予郵政機關所為之上開送達，合於上揭行政程
    序法關於文書送達之規定，不論異議人實際上有無派員前往
    領取該催繳通知單，該文書已處於異議人隨時可得領取之狀
    態，而於合法寄存送達當日（99年12月23日），已生合法送
    達之效力。
  (三)上開高速公路通行費催繳通知單既已合法送達予異議人，則
    異議人所有之上開大貨車於上揭時、地行駛於應繳費之公路
    未依規定繳費，嗣經通知補繳後，亦未遵期補繳之事實，堪
    予認定。基上可知，異議人辯稱未受送達、不應裁罰云云，
    並不足採。
五、綜上所述，異議人之上開大貨車確有於上揭時間行駛於應繳
    費之公路不依規定繳費，且於遠通電收公司依法送達高速公
    路通行費催繳通知單（即「補繳通行費及作業處理費通知單
    」）後，復未於繳納期限內補繳上開款項，核其所為，已該
    當道路交通管理處罰條例第27條第1 項所定「汽車行駛於應
    繳費之公路，不依規定繳費」之處罰要件。移送機關依道路
    交通管理處罰條例第27條第1 項及違反道路交通管理事件統
    一裁罰基準表之規定，裁處異議人罰鍰3000元，核無違誤。
    本件異議為無理由，應予駁回。
據上論斷，應依道路交通管理處罰條例第87條第2 項，道路交通
事件處理辦法第18條，裁定如主文。
中    華    民    國   100    年    9     月    30    日
                  交通法庭法  官  張婷妮
以上正本證明與原本無異。
對於本件裁定如有不服，應於收受送達後5日內，向本院提出抗
告書狀，敘述抗告之理由，抗告於臺灣高等法院。
中    華    民    國   100    年    9     月    30    日
                          書記官  連懿婷